臺灣桃園地方法院交通事件裁定　　 　 95年度交聲字第505號
原處分機關　交通部公路總局新竹區監理所桃園監理站
異　議　人
即受處分人　甲○○
上列受處分人因違反道路交通管理處罰條例案件，不服交通部公
路總局新竹區監理所桃園監理站，95年9 月15日桃監裁罰字第裁
52－D9B253359 、52－D9B041417 、52－D00000000 、52－D000
00000 、52－D00000000 、52－D1A917885 、52－D1A901037 、
52－D1A984353 號裁決，聲明異議，本院裁定如下：
    主      文
原處分均撤銷。
甲○○均不罰。
    理      由
一、聲明意旨略以：異議人甲○○非車牌號碼：BF－8998號自小
    客車之實際使用人，該車之實際使用人為安立祥，據此聲明
    異議等語。
二、經查：
(一)、異議人甲○○係桃園縣八德市○○路281 號禾運汽車商行（
    下稱禾運車行）之負責人，有於90年6 、7 月間某日，將張
    仲謙所有於90年6 月20日託上開車行代售之車牌號碼BF －
    8998號自小客車，轉賣予安立祥並自斯時起，將該車交付由
    安立祥使用等情，業經異議人甲○○、證人即上開車行之職
    員羅元廷、證人即上開車行之另一負責人呂紹漳於檢察官訊
    問時陳述明確，並有上開自小客車之汽車買賣合約書、存證
    信函各紙附於台灣桃園地方法院檢察署94年偵續字第51 號
    卷內可參。
(二)、而證人羅元廷於檢察官訊問時陳稱：我是以上開車行名義與
    車牌號碼BF－8998號自小客車車主張仲謙訂約代售張仲謙所
    有之該自小客車，張仲謙並將該車及該車之車籍資料及鑰匙
    等物交付予我，我將該車拉回上開車行並將資料交給異議人
    甲○○等語；證人呂紹漳於檢察官訊問時證述：我於89年起
    擔任禾運車行名義負責人，異議人甲○○係實際負責人，張
    仲謙所有上開自小客車是於90年6 月20日，委託禾運車行職
    員羅元廷代售由並羅元廷開回車行，數日後異議人甲○○即
    將該車交付安立祥使用等語；而證人即購得該車之安立祥亦
    於檢察官訊問時證述：我當初是為了買車代步，所以向禾運
    車行之甲○○，以約一萬八、九千元之代價購得車牌號碼：
    BF －8998 號自小客車，我有先付約三、五千元之定金，定
    金是交給該車行之呂紹漳，而該車則是由異議人甲○○交付
    給我，但因該車積欠稅金無法辦理過戶，所以由呂紹漳交付
    該車行照給我，我使用該車後，曾因違規而遭拖吊，我都是
    拿該車行照領回該車，且因該車未過戶，所以我都沒有收到
    罰單，不知到要繳罰鍰，目前罰單累積約三、四十萬元，我
    沒能力付，但我仍願意以十萬元解決等語；再經檢察官就證
    人呂紹漳上開所稱：該車拖回車行數日後，異議人甲○○即
    將該車交付安立祥使用等語，求證證人安立祥，證人安立祥
    亦稱：呂紹漳都這樣說了，交車日期我真的忘了等語；參以
    證人即安立祥之女友賴秀美亦於檢察官訊問時稱：安立祥沒
    有收到罰單，所以無法繳交罰鍰，我記得安立祥是九十年左
    右購得該車，後來該車遭環保局拖走等語。
(三)、綜上，張仲謙所有上開自小客車，於90年6 月20日，交禾運
    車行職員羅元廷代售後，已由禾運車行之負責人甲○○，於
    90年6 、7 月間某日，以約一萬八、九千元之代價，轉賣交
    付於安立祥，並由安立祥自斯時起，開始使用該車而為該車
    之實際使用人，直至該車遭環保局拖走為止之事實已明。
(四)、上開自小客車前因交通違規案件，而由交通部公路總局新竹
    區監理所桃園監理站，於95年9 月15日，分別以桃監裁罰字
    第裁52－D9B253359 、52－D9B041417 、52－D00000000 、
    52 －D00000000、52－D00000000 、52－D1A917885 、52－
    D1A901037 、52－D1A984353 號裁決書裁處罰鍰，而依各次
    之裁決內容所載，該車該等違規之日期，分別是90年8 月25
    日、90年10月5 日、92年2 月6 日、92年2 月18日、92年5
    月2 日、92年5 月21日、92年6 月12日、92年12月3 日等情
    ，亦有桃園縣政府警察局舉發違反道路交通管理事件通知單
    、交通部公路總局新竹區監理所桃園監理站上開裁決書各八
    份在卷可證。而上開自小客車之上開八次違規時間，均是在
    本件異議人於90年6 、7 月間某日，將該車轉賣交付於安立
    祥由安立祥使用之後，是上開自小客車上開八次違規時，本
    件異議人除非該車車主外，亦均非該車之實際駛用人甚明。
(五)、本件原處分機關對異議人依道路交通管理處罰條例第56條第
    1 項第1 款、第5 款、第9 款；第40條第1 項；第60條第2
    項第3 款；併同第85條第1 項所為上開八次裁決，均係以異
    議人為該車之實際使用人為前提，而依前開說明，本件違規
    發生之時，異議人既非該車車主，亦非該車之實際使用人，
    自無受罰之餘地。乃原處分機關未經詳查，猶逕對異議人裁
    罰，顯有違誤。異議人聲明異議意旨指摘原處分違法，為有
    理由，自應由本院將原處分撤銷，並諭知異議人不罰。
三、依道路交通管理處罰條例第八十七條第二項、道路交通案件
    處理辦法第二十條前段，裁定如主文。
中    華    民    國    96    年    3     月    11    日
                  交通法庭法  官  尹    良
以上正本證明與原本無異。
如不服本裁定，應於裁定送達後5 日內向本院提出抗告狀。
　　　　　　　　　　　　　書記官　廖 宜 政
中　　華　　民　　國　　96　　年　　3 　　月　　11　　日
